【裁判字號】    99,簡抗,13
【裁判日期】    991124
【裁判案由】    給付租金
【裁判全文】
臺灣高雄地方法院民事裁定              99年度簡抗字第13號
抗  告  人  吳春宏
相  對  人  謝秀
上列當事人間請求給付租金等事件，抗告人對本院於民國99年9
月30日所為99年度雄簡字第770 號簡易訴訟程序之裁定提起抗告
，本院裁定如下：
  主  文
抗告駁回。
抗告費用新臺幣壹仟元由抗告人負擔。
  理  由
一、抗告意旨略以：本件相對人對抗告人及第三人劉俊偉提起請
    求給付租金等訴訟，經本院依簡易訴訟程序於民國99年8 月
    25日以99年度雄簡字第770 號判決在案，抗告人不服判決，
    乃於99年9 月16日聲明上訴，並於99年9 月27日補正上訴理
    由狀。抗告人既已聲明上訴，則第二審裁判費應由第二審法
    院定期命補繳。詎原審於抗告人聲明上訴前，即限期命抗告
    人繳納裁判費，進而以抗告人逾期未繳納第二審裁判費為由
    ，裁定駁回抗告人之上訴，於法尚有未合。為此提起抗告，
    請求廢棄原裁定，另為適法之裁定等語。
二、按提起民事第二審上訴，應依民事訴訟法第77條之16規定繳
    納裁判費，此為法定必備之程式。又通常訴訟程序之上訴不
    合程式或有其他不合法之情形而可以補正者，原第一審法院
    應定期間命其補正，如不於期間內補正，應以裁定駁回之；
    又前開規定於簡易訴訟程序亦準用之，民事訴訟法第442 條
    第2 項、第436 條之1 第3 項規定綦詳。
三、經查：本件相對人對抗告人及第三人劉俊偉提起請求給付租
    金等訴訟，經本院依簡易訴訟程序於99年8 月25日以99年度
    雄簡字第770 號判決在案，並於同年月31日送達抗告人，此
    經本院核閱該案卷無訛。觀諸卷內資料，抗告人於判決送達
    後，先於99年9 月2 日向本院提出民事聲請狀，其內容略謂
    ：「為聲請上訴及閱卷事：就本件判決被告難以信服，為此
    依法聲明上訴並請鈞院准予閱卷俾利提上訴理由狀」等語，
    業已表明提起上訴之意旨。原審乃於99年9 月7 日裁定限抗
    告人於收受裁定後5 日內補繳上訴裁判費，並於99年9 月13
    日將裁定送達抗告人，此有送達證書附卷可稽。抗告人收受
    補繳裁判費之裁定後，繼而於99年9 月16日、99年9 月27日
    分別向本院提出民事上訴狀，前者僅載有聲明上訴之旨，後
    者則有敘明上訴理由，然均未繳納裁判費，此有本院高雄簡
    易庭詢問簡答表附卷可參，是其就上訴所應遵守之程式即有
    不備，而不合法。則原審進而於99年9 月30日以抗告人未繳
    納裁判費為由而駁回其上訴，揆諸前開法條，即無違誤。抗
    告意旨指摘原裁定不當，請求予以廢棄，為無理由，應予駁
    回。
四、結論：本件抗告為無理由，依民事訴訟法第436 條之1 第3
    項、第495 條之1 第1 項、第449 條第1 項、第95條、第78
    條，裁定如主文。
中    華    民    國    99    年    11    月    24    日
                  民事第一庭  審判長法  官  謝肅珍
                                    法  官  林岳葳
                                    法  官  譚德周
不得再抗告。
以上正本證明與原本無異。
中    華    民    國    99    年    11    月    24    日
                                    書記官  鄭永媚

司法院資訊處製作；財團法人民間司法改革基金會備份。
